【裁判字號】    90,易,940
【裁判日期】    900705
【裁判案由】    毒品危害防制條例
【裁判全文】
臺灣彰化地方法院刑事判決                            九十年度易字第九四號
    公  訴  人  臺灣彰化地方法院檢察署檢察官
    被      告  甲○○
右列被告因違反毒品危害防制條例案件，經檢察官提起公訴（九十年度毒偵字緝第一
七三號），本院判決如左：
        主  文
甲○○施用第二級毒品，累犯，處有期徒刑陸月，如易科罰金，以參佰元折折算壹日
。
扣案之第二級毒品安非他命毛重貳公克沒收並銷燬之。
        事  實
一、甲○○曾因違反麻醉藥品管理條例案件，經台灣高等法院台中分院判處有期徒刑
    八月確定，於民國八十八年一月二日執行完畢，又因施用毒品命案件，經本院裁
    定送觀察、勒戒後，認無繼續施用毒品傾向，並經台灣彰化地方法院檢察署檢察
    官於八十九年十二月十一日以八十九年度毒偵字第五九二一號為不起訴處分確定
    。猶不思悔改，於五年內，其於八十九年十二月二十二日下午二十一時五十分許
    前四日內某時，在不詳處所，施用第二級毒品安非他命一次，其於八十九年十二
    月二十二日下午二十一時五十分許，在彰化縣溪湖鎮○○路與忠溪路口為警查獲
    ，並扣得其所有之第二級毒品安非他命毛重二公克。經本院九十年度毒聲字第四
    一二號裁定送觀察、勒戒後，認有繼續施用毒品之傾向。
二、案經彰化縣警察局溪湖分局報請台灣彰化地方法院檢察署檢察官偵查起訴。
        理  由
一、訊據被告甲○○矢口否認其涉有前開施用第二級毒品安非他命之犯行，並辯稱：
    伊業已戒除施用安非他命之行為云云。惟查被告八十九年十二月二十二日下午二
    十一時五十分許，為警查獲後，經採集其之尿液送驗，結果係呈甲基安非他命陽
    性反應，有彰化縣衛生局煙毒尿液檢驗成績書一紙在卷可資佐證。按甲基安非他
    命經口服投與後約百分之七十於二十四小時內自尿中排出，約百分之九十於九十
    六小時內自尿中排出，由於目前國內尿液中甲基安非他命之檢驗僅為鑑定其是否
    呈陽性反應尚未定其含量，且甲基安非他命成分之檢出與其投與方式、投與量、
    個人體質、採尿時間與檢測儀器之精密度等諸多因素有關，因此僅憑尿液中呈安
    非他命陽性反應，並無法確實推算吸食時間距採集時間之長短，惟依上述資料推
    斷，最長可能不會超過四日，有行政院衛生署藥物食品檢驗局八十一年二月八日
    （81）藥檢壹字第００一一五六號函一紙可參，足見被告於獲案後，經警採集其
    之尿液送驗前四日內某一時點，必有施用第二級毒品安非他命之犯行，是被告所
    辯，純屬卸責之詞，委不足取。又被告因施用毒品命案件，經本院裁定送觀察、
    勒戒後，認無繼續施用毒品傾向，並經台灣彰化地方法院檢察署檢察官於八十九
    年十二月十一日以八十九年度毒偵字第五九二一號為不起訴處分確定，有不起訴
    處分書可按。其於五年內再犯毒品危害防制條例第十條第二項之施用第二級毒品
    罪，係屬二犯毒品危害防制條例第十條第二項之罪，並經台灣彰化地方法院檢察
    署檢察官聲請本院以九十年度毒聲字第四一二號裁定送台灣彰化看守所附設勒戒
    處所觀察、勒戒後，認有繼續施用毒品之傾向，亦有台灣彰化看守所附設勒戒處
    所九十年五月四日彰所戒字第一二七八號函附之證明書一份在卷足憑。綜上，本
    件事證已臻明確，被告之犯行，洵堪認定。
二、核被告所為，係犯毒品危害防制條例第十條第二項之罪。其於施用之時，持有第
    二級毒品安非他命行為，已為施用之高度行為所吸收，不另論罪。查被告曾因違
    反麻醉藥品管理條例案件，經台灣高等法院台中分院判處有期徒刑八月確定，於
    八十八年一月二日執行完畢，又因施用毒品命案件，經本院裁有台灣彰化地方法
    院檢察署刑案資料查註紀錄表乙份附卷足按，五年以內再犯本案有期徒刑以上之
    罪，係屬累犯，依法應加重其刑。爰審酌被告犯罪之動機、吸食頻率、曾有施用
    毒品前科仍不知悔改，所生危害及犯罪後猶否認部分犯行等一切情狀，量處如主
    文所示之刑，並諭知易科罰金之折算標準。扣案之安非他命毛重二公克係毒品，
    依毒品危害防制條例第十八條第一項前段規定，宣告沒收並銷燬之。
據上論斷，應依刑事訴訟法第二百九十九條第一項前段，毒品危害防制條例第十條第
二項、第十八條第一項前段，刑法第十一條前段、第四十七條、第四十一條第二項、
罰金罰鍰提高標準條例第二條，判決如主文。
本案經檢察官吳憲明到庭執行職務。
中     華     民     國       九十     年      七      月       五      日
                                臺灣彰化地方法院刑事第三庭
                                    法      官   洪  志  賢
右正本證明與原本無異。
如不服本判決，應於送達後十日內向本院提出上訴狀(須附繕本)。
                                    法院書記官   洪  年  慶
中     華     民     國       九十     年      七      月      十二     日
毒品危害防制條例第十條：
施用第一級毒品者，處六月以上五年以下有期徒刑。
施用第二級毒品者，處三年以下有期徒刑。


司法院資訊處製作；財團法人民間司法改革基金會備份。
